# 请教陈老师，关于无形资产确认时点

提问人：erase12345 时间：2020-03-19 08:05:26
A公司为中国境内新成立的餐饮公司，暂未开业。B公司为国外知名餐饮公司。
2019 年 1 月 1 日，A公司与B公司确定品牌使用协议，B公司授权A公司用其品牌，同时会指派人员进行指导。
另外，A公司需在店铺开业之前向B公司支付 600 万（由A公司代扣代缴所得税，扣缴后支付金额小于 600 万元）。
合同期限为 2019 年 1 月 1 日到A公司正式C公司（店铺场地业主）接收物业后所对应的的 10 年为止。（后续于 2020 年 2月 1 日正式开业，接收物业）。
合同还约定了续约权，合同期限届满前 6 个月，双方可协商后续签合同，续签时间为 5 年。（不确定性，无法得知是否肯定会续约）。
有以下几个问题：
1 、于 2019 年 12 月 31 日，A公司是否该确认此特许使用费为无形资产？（此时暂未开业，于 2020 年 2 月 1 日才开业）
2 、如果需确认为无形资产，那么确认时点应该为哪一天？
3 、如果需确认为无形资产，其资本化金额应该为多少？（其中代扣代缴所得税中，增值税率为6%，城建教育费附加为12%，企业所得税为10%）
4 、如果需确认为无形资产，那么摊销的时间应该为几年？
问题有点多，谢谢陈版！

回答人：chenyiwei
根据《企业会计准则第 6 号——无形资产》第四条：无形资产同时满足下列条件的，才能予以确认：
（一）与该无形资产有关的经济利益很可能流入企业；
（二）该无形资产的成本能够可靠地计量。
据此，应当在特许权授予方B公司已经履行完毕合同约定的其在C公司餐厅开业前的合同义务，相应的款项已经支付或已形成付款现时义务的前提下才能确认该项无形资产——特许权。其初始计量金额包含代扣代缴的所得税，但不含可抵扣的增值税。摊销期限为自初始确认日起至合同约定的特许权到期日为止的期间。